臺灣高等法院刑事裁定
109年度抗字第371號
抗  告  人  
即  受刑人  黃文驃



上列抗告人因聲請定應執行刑案件，不服臺灣新竹地方法院中華
民國109年2月13日裁定（109年度聲字第125號），提起抗告，本
院裁定如下：
    主  文
抗告駁回。
    理  由
一、原裁定意旨略以：抗告人即受刑人黃文驃因犯竊盜等案件，
    經臺灣苗栗地方法院及臺灣新竹地方法院先後判處如附表所
    示之刑，並於如附表所示之日期確定在案。又如附表所示罪
    刑中，有得易科罰金之罪，及不得易科罰金之罪，但抗告人
    具狀請求檢察官聲請合併定其應執行刑。茲檢察官聲請就抗
    告人所犯如附表所示各罪定其應執行之刑，原審認聲請為正
    當，爰定其應執行刑有期徒刑14年等語。
二、抗告意旨略以：原審裁定違法裁量，加重應執行刑，已違反
    比例原則，侵害抗告人權利，請求法官撤銷原裁定，並請裁
    定較輕之刑度，以勵抗告人悔改向上，重啟自新之機等語　
三、按裁判確定前犯數罪者，併合處罰之。但有下列情形之一者
    ，不在此限：一、得易科罰金之罪與不得易科罰金之罪；前
    項但書情形，受刑人請求檢察官聲請定應執行刑者，依第51
    條規定定之。並數罪併罰，宣告多數有期徒刑者，於各刑中
    之最長期以上，各刑合併之刑期以下，定其刑期，但不得逾
    30年。且數罪併罰，有二裁判以上者，依刑法第51條之規定
    ，定其應執行之刑，刑法第50條第1項但書第1款、第2項、
    第51條第5款及第53條分別定有明文。次按定應執行之刑，
    應由犯罪事實最後判決之法院檢察官聲請該法院依上開規定
    裁定之，刑事訴訟法第477條第1項亦有明定。又按法院就自
    由裁量權之行使，除不得逾越法律所規定範圍之外部性界限
    外，另應受比例原則、公平正義原則之規範，謹守法律秩序
    之理念，體察法律之規範目的，使其結果實質正當，合於裁
    量之內部性界限，俾與立法本旨相契合。刑法第51條第5款
    規定數罪併罰，宣告多數有期徒刑者，應於各刑中之最長期
    以上，各刑合併之刑期以下，定其應執行之刑期，但不得逾
    30年，此即為外部性界限。是在數罪併罰有二裁判以上定其
    應執行刑時，自應受前揭外部性界限及內部性界限之拘束，
    二者均不得有所逾越，至於在外部性界限及內部性界限範圍
    內之刑之量定，則為實體法上賦予法院得自由裁量之事項，
    法院所為裁量如未逾越上開規定之外部界限、定應執行刑之
    恤刑目的及不利益變更禁止原則，又未濫用其職權，即難任
    意指為違法或不當（最高法院80年台非字第473號判例意旨
    、94年度台非字第233號判決意旨、96年度台上字第7583號
    判決意旨、97年度台上字第2017號判決意旨、107年度台抗
    字第8號裁定意旨參照）。
四、經查：
（一）抗告人因犯竊盜等數罪，經臺灣苗栗地方法院及臺灣新竹
      地方法院先後判處如附表所示之刑，均經分別確定在案，
      且抗告人所犯如附表編號2至20所示之各罪，其犯罪行為
      時均於如附表編號1所示判決確定日期（即民國108年2月2
      5日）前所為，而抗告人所犯如附表編號1、14至15、17至
      19所示之罪，均係得易科罰金之罪，但如附表編號2至13
      、16、20所示之罪，均係不得易科罰金之罪，茲檢察官經
      抗告人請求就如附表所示各罪聲請合併定其應執行之刑，
      有臺灣新竹地方檢察署受刑人定執行刑或易科罰金意願回
      覆表1紙在卷可稽（見原審卷第5頁），核與上揭規定並無
      不合。進而，檢察官就抗告人如附表所示各罪所處之刑，
      聲請最後事實審之原審法院定其應執行刑（聲請書附表編
      號2至11「偵查（自訴）機關年度案號」欄內應補充為「
      新竹地檢107年度偵緝字第698號，併辦107年度偵字第109
      47號」等語，其餘修正事項如原裁定附表各欄內所示），
      經原審法院認聲請為正當，就如附表各編號所示之罪，定
      其應執行刑有期徒刑14年。其次，原裁定所定之應執行刑
      ，分別係在各宣告有期徒刑之最長期（即7年8月）以上，
      各刑合併之刑期（即45年2月）以下，其中如附表編號2至
      11及編號17至19所示之罪，雖曾經法院分別以如附表所示
      判決定應執行有期徒刑10年及有期徒刑6月確定（詳如附
      表上開各編號備註欄所示），然核原裁定除未逾越刑法第
      51條第5款之外部性界限外，亦低於如附表編號2至11、17
      至19所示之罪經定執行刑之有期徒刑10年、6月與如附表
      編號1、12至16、20所示宣告刑之加總（即14年5月），並
      無違反內部性界限或不利益變更禁止原則，或有何明顯過
      重而違背比例原則或公平正義之情形，即核屬法院裁量職
      權之適法行使，自無違誤。
（二）抗告意旨雖辯稱：原審裁定違法裁量，加重應執行刑，請
      求裁定較輕之刑度云云。惟查，經審酌卷存事證及抗告人
      所犯數罪次數、各罪之侵害法益、個別罪質內容、各罪犯
      罪情節、對其犯罪應予之整體非難評價等一切情狀，認原
      審所定應執行刑，已屬適度減輕抗告人之刑期，尚未逾越
      法律所規定之範圍，亦無明顯過重而違背比例原則或公平
      正義之情形，與刑罰經濟、刑法定應執行刑之恤刑考量等
      法律規範目的均無違背，核屬原審法院定刑職權之適法行
      使，於法並無違誤。抗告人指摘原審裁定所定之執行刑過
      重，請求再予減輕云云，並無理由。
五、綜上所述，原審所為定應執行刑之裁定，與法並無不合。抗
    告人之抗告意旨係就原審裁量權之適法行使，徒憑己意而為
    指摘，為無理由，應予駁回。
據上論斷，依刑事訴訟法第412條，裁定如主文。 
中　　華　　民　　國　 109　　年　　3 　　月　　18　　日
                    刑事第九庭  審判長法　官  潘翠雪
                                      法　官  林庚棟
                                      法　官  葉力旗
以上正本證明與原本無異。
如不服本裁定，應於收受送達後五日內向本院提出抗告狀。
                                      書記官  王心琳
中　　華　　民　　國　 109　　年　　3 　　月　　18　　日
附表：
編         號  1 2 3 罪         名  竊盜 毒品危害防制條例 毒品危害防制條例 宣    告    刑  有期徒刑4月 有期徒刑7年8月 有期徒刑7年8月 犯  罪  日  期  107年3月27日 106年7月12日 106年7月15日  偵查(自訴)機關年度案號  新竹地檢107年度偵字第10589號、第10638號 新竹地檢107年度偵緝字第698號，併辦107年度偵字第10947號  最後事實審 法    院 新竹地院 新竹地院   案    號 107年度易字第1115號 107年度訴字第933號   判決日期 108年1月16日 108年2月27日  確定判決 法    院 新竹地院 新竹地院   案    號 107年度易字第1115號 107年度訴字第933號   判決確定日期 108年2月25日 108年4月2日  是否得易科罰金  是 否  備           註  新竹地檢108年度執字第2033號 1.新竹地檢108年度執字第2516號 2.編號2至11案件，經臺灣新竹地方法院以107年度訴字第933號判決應執行有期徒刑10年                 
編         號  4 5 6 罪         名  毒品危害防制條例 毒品危害防制條例 毒品危害防制條例 宣    告    刑  有期徒刑3年6月 有期徒刑3年6月 有期徒刑3年6月 犯  罪  日  期  106年10月26日 106年10月28日 106年11月16日  偵查(自訴)機關年度案號  新竹地檢107年度偵緝字第698號，併辦107年度偵字第10947號   最後事實審 法    院 新竹地院    案    號 107年度訴字第933號    判決日期 108年2月27日   確定判決 法    院 新竹地院    案    號 107年度訴字第933號    判決確定日期 108年4月2日   是否得易科罰金  否   備           註  1.新竹地檢108年度執字第2516號 2.編號2至11案件，經臺灣新竹地方法院以107年度訴字第933號判決應執行有期徒刑10年                  
編         號  7 8 9 罪         名  毒品危害防制條例 毒品危害防制條例 毒品危害防制條例 宣    告    刑  有期徒刑3年6月 有期徒刑3年6月 有期徒刑3年7月 犯  罪  日  期  106年12月15日 106年12月24日 106年11月3日  偵查(自訴)機關年度案號  新竹地檢107年度偵緝字第698號，併辦107年度偵字第10947號   最後事實審 法    院 新竹地院    案    號 107年度訴字第933號    判決日期 108年2月27日   確定判決 法    院 新竹地院    案    號 107年度訴字第933號    判決確定日期 108年4月2日   是否得易科罰金  否   備           註  1.新竹地檢108年度執字第2516號 2.編號2至11案件，經臺灣新竹地方法院以107年度訴字第933號判決應執行有期徒刑10年                  
編         號  10 11 12 罪         名  毒品危害防制條例 毒品危害防制條例 竊盜 宣    告    刑  有期徒刑3年7月 有期徒刑7月 有期徒刑9月 犯  罪  日  期  106年11月21日 106年11月8日 107年3月14日  偵查(自訴)機關年度案號  新竹地檢107年度偵緝字第698號，併辦107年度偵字第10947號  新竹地檢107年度偵緝字第700號、第701號、107年度偵字第11192號 最後事實審 法    院 新竹地院  新竹地院  案    號 107年度訴字第933號  108年度易字第67號  判決日期 108年2月27日  108年3月20日 確定判決 法    院 新竹地院  新竹地院  案    號 107年度訴字第933號  108年度易字第67號  判決確定日期 108年4月2日  108年4月15日 是否得易科罰金  否  否 備           註  1.新竹地檢108年度執字第2516號 2.編號2至11案件，經臺灣新竹地方法院以107年度訴字第933號判決應執行有期徒刑10年  新竹地檢108年度執字第2913號                
編         號  13 14 15 罪         名  毒品危害防制條例 毒品危害防制條例 贓物 宣    告    刑  有期徒刑8月 有期徒刑4月 有期徒刑3月 犯  罪  日  期  107年9月20日 107年9月20日 107年8月10日  偵查(自訴)機關年度案號  新竹地檢107年度毒偵字第2385號  新竹地檢107年度偵字第11197號 最後事實審 法    院 新竹地院  新竹地院  案    號 108年度訴字第129號  108年度竹東簡字第30號  判決日期 108年4月18日  108年4月25日 確定判決 法    院 新竹地院  新竹地院  案    號 108年度訴字第129號  108年度竹東簡字第30號  判決確定日期 108年5月6日  108年5月20日 是否得易科罰金  否 是 是 備           註  新竹地檢108年度執字第3443號 新竹地檢108年度執字第3444號 新竹地檢108年度執字第3496號                
編         號  16 17 18 罪         名  竊盜 偽造文書 毀損 宣    告    刑  有期徒刑10月 有期徒刑2月 有期徒刑3月 犯  罪  日  期  107年8月30日 106年12月26日凌晨5時14分前之某時許 106年12月26日  偵查(自訴)機關年度案號  新竹地檢108年度偵字第1544號 苗栗地檢107年度偵字第1571號、107年度偵緝字第262號、108年度偵字第956號  最後事實審 法    院 新竹地院 苗栗地院   案    號 108年度易字第262號 108年度易字第401號   判決日期 108年5月13日 108年7月23日  確定判決 法    院 新竹地院 苗栗地院   案    號 108年度易字第262號 108年度易字第401號   判決確定日期 108年6月10日 108年8月18日  是否得易科罰金  否 是  備           註  新竹地檢108年度執字第3947號 1.新竹地檢108年度執助字第1047號 2.編號17至19案件，經臺灣苗栗地方法院以108年度易字第401判決應執行有期徒刑6月                 
編         號  19 20 （以下空白） 罪         名  毀損 竊盜  宣    告    刑  有期徒刑3月 有期徒刑9月  犯  罪  日  期  106年12月26日 107年7月3日至同月12日   偵查(自訴)機關年度案號  苗栗地檢107年度偵字第1571號、107年度偵緝字第262號、108年度偵字第956號 新竹地檢107年度偵字第11279號  最後事實審 法    院 苗栗地院 新竹地院   案    號 108年度易字第401號 107年度易字第1147號   判決日期 108年7月23日 108年7月25日  確定判決 法    院 苗栗地院 新竹地院   案    號 108年度易字第401號 107年度易字第1147號   判決確定日期 108年8月18日 108年7月25日  是否得易科罰金  是 否  備           註  1.新竹地檢108年度執助字第1047號 2.編號17至19案件，經臺灣苗栗地方法院以108年度易字第401判決應執行有期徒刑6月 新竹地檢108年度執字第5082號